Inventaris van het archief van het Nederlands Beheersinstituut, beheersdossiers beginnend met de letters X, Y en Z
Nationaal Archief, Den Haag
- Serie 'Zegerius, M. - Zimmern, M.B.'
  - Zetten, G.A. van (Tour Tax Centrale ) NV, Rotterdam, 201141
  - Zetten, H. van, Rotterdam, 201140
  - Zetten, J. van, Arnhem, 201086
  - Zetten, J.H. van, Amsterdam, 201088
  - Zetten, M. van, Rotterdam, 201089
  - Zetten, M.H. van, Leeuwarden, 201090
  - Zetten-Witberg, A.J. van, Rotterdam, 201091
  - Zettinig, M., Den Haag, 201093
  - Zettinig, M., Den Haag [WFG 1337], ---
    Onderdeel van een omslag met meerdere dossiers. Deze omslag is aan te vragen via archiefinventaris 2.09.16.04, inventarisnummer 5406, ten name van Frohwerk, M.C.
  - Zettl, W., Enschede, 201094
  - Zettler, E., Stuttgart, 201095
  - Zeubring, T.J., Amsterdam, 201096
  - Zeumeren, B. van, Velp, 201099
  - Zeuner, E.L., Zutphen, 201097
  - Zeuten, H., Aachen [PE2 3371], ---
  - Zeutzen, H., Heerlen, 201098
  - Zeven Provincien, De (Mosterdfabriek), Wormerveer, 201100
  - Zevenaar, (Stoomzuivelfabriek) NV (I), Zevenaar, 201101
  - Zevenaar, (Stoomzuivelfabriek) NV (II), Zevenaar, 201102
  - Zevenaar, (Stoomzuivelfabriek) NV (III), Zevenaar, 201103
  - Zevenaar, (Stoomzuivelfabriek) NV (IV), Zevenaar, 201107
  - Zevenbergen, (Nederlandse Oleine en Stearinefabriek) NV, Zevenbergen, 201125
  - Zevenbergen, A., Rhoon, 201104
  - Zevenbergen, A.L., Poortugaal, 201105
  - Zevenbergen, C., Utrecht, 201106
  - Zevenbergen, C., Vlaardingen, 201108
  - Zevenbergen, C.A., Den Haag, 201109
  - Zevenbergen, C.G. van, Rotterdam, 201110
  - Zevenbergen, D., Nieuw-Schoonebeek, 201111
  - Zevenbergen, E., Rijswijk, 201112
  - Zevenbergen, H., Poortugaal, 201113
  - Zevenbergen, H., Poortugaal, 201114
  - Zevenbergen, H., Rijswijk, 201115
  - Zevenbergen, H., Rotterdam, 201116
  - Zevenbergen, H.J.J., Rotterdam, 201124
  - Zevenbergen, J., Poortugaal, 201117
  - Zevenbergen, J., Rotterdam, 201118
  - Zevenbergen, J., Rijswijk, 201119
  - Zevenbergen, J.A., Poortugaal, 201120
  - Zevenbergen, M., Vlaardingen, 201121
  - Zevenbergen, M., Zuidland, 201122
  - Zevenbergen, S.J., Poortugaal, 201123
  - Zevenboom, J.H., Hilversum, 201126
  - Zevenboom, J.H., Hilversum [PE36 4053], ---
    Onderdeel van een omslag met meerdere dossiers. Deze omslag is aan te vragen via archiefinventaris 2.09.16.03, inventarisnummer 3667, ten name van Drie, A. van
  - Zevenhek, H., Amsterdam, 201127
  - Zevenhoven, J., Rietveld, 201128
  - Zevenhoven, P., Rietveld, 201129
  - Zevenhoven, P., Rietveld [PE26 472], ---
    Onderdeel van een omslag met meerdere dossiers. Deze omslag is aan te vragen via archiefinventaris 2.09.16.02, inventarisnummer 3337, ten name van Boekhout, P.
  - Zevenhuizen, A.G., Haarlem, 201132
  - Zevenhuizen, A.G. (I), Amsterdam, 201130
  - Zevenhuizen, A.G. (II), Amsterdam, 201131
  - Zevenhuizen, Gebr. Fa., Apeldoorn [DN 1322], ---
    Onderdeel van een omslag met meerdere dossiers. Deze omslag is aan te vragen via archiefinventaris 2.09.16.03, inventarisnummer 2046, ten name van Crullemans, C.M.
  - Zevenhuizen, H., Meppel, 201142
  - Zevenlanden, De (Exploitatie van Onroerende Goederen), Amsterdam, 201143
  - Zeventer, D. van, Vlaardingen [DM 580], ---
    Onderdeel van een omslag met meerdere dossiers. Deze omslag is aan te vragen via archiefinventaris 2.09.16.02, inventarisnummer 2661, ten name van Bahnerth, W.C.
  - Zeventer, J., Grosshohn [WN 829], ---
    Onderdeel van een omslag met meerdere dossiers. Deze omslag is aan te vragen via archiefinventaris 2.09.16.01, inventarisnummer 5270, ten name van Asche-Wellman, H.H.
  - Zeventer, J.C. van, Den Haag, 201144
  - Zeventer, M. van, Vlaardingen, 201133
  - Zeventer, O. van, Voorburg, 201134
  - Zeventer, T., Bemberg, 201162
  - Zeverboom, J.W.C., Schiedam, 201163
  - Zeverboom, J.W.C., Schiedam [PE3 414], ---
    Onderdeel van een omslag met meerdere dossiers. Deze omslag is aan te vragen via archiefinventaris 2.09.16.01, inventarisnummer 2199, ten name van Asperen, T. van
  - Zeverijn, C.C. [DN 1809], ---
    Dit dossier betreft ook: Dammers, W.A.; Willemsen, H.
  - Zeverijn, S.B., Amsterdam, 201164
  - Zey, H.K., Haarlem, 201165
  - Zey, J.A., Amsterdam, 201166
  - Zey, J.A., Amsterdam [PD2 7], ---
    Onderdeel van een omslag met meerdere dossiers. Deze omslag is aan te vragen via archiefinventaris 2.09.16.02, inventarisnummer 4694, ten name van Berg, S. van den
  - Zey, J.J.A., Amsterdam, 201167
  - Zeyde, M.E., Amsterdam, 201168
  - Zeyde-van den Boogaard, M.C., Amsterdam, 201169
  - Zeyden, A. van der, De Bilt, 201170
  - Zeyden, F. van der, Utrecht [PE54 976], ---
    Onderdeel van een omslag met meerdere dossiers. Deze omslag is aan te vragen via archiefinventaris 2.09.16.02, inventarisnummer 3953, ten name van Boerhave-Kossen, J.C.M.
  - Zeyden, F.D. van der, Utrecht, 201171
  - Zeyden, F.D.P. van der, Utrecht [PE54 5499], ---
  - Zeyden-Koelma, E. van der, Santpoort, 201172
  - Zeyden-Koelma, E. van der, Santpoort [PE28 6687], ---
  - Zeydner, H., Eest, 201173
  - Zeydner, J., Elst, 201174
  - Zeydner, J., Elst [PE43 527], ---
    Onderdeel van een omslag met meerdere dossiers. Deze omslag is aan te vragen via archiefinventaris 2.09.16.01, inventarisnummer 3902, ten name van Allertz, J.
  - Zeyen, G., Hamburg [WE 6566], ---
  - Zeyl, J., Wassenaar, 201146
  - Zeyl, J., Rotterdam [WFN 763], ---
    Onderdeel van een omslag met meerdere dossiers. Deze omslag is aan te vragen via archiefinventaris 2.09.16.03, inventarisnummer 5465, ten name van Dam, W.W. van der
  - Zeyl, P.H. van, Heerlen, 201147
  - Zeyl-Bekkema, Z. van der, Opende, 201148
  - Zeyl-Honig, A. van, Haarlem, 201149
  - Zeyl-Honing, H., Baarn [PE28 1986], ---
  - Zeylemaker, W.P., Zutphen, 201150
  - Zeylmans-van Emmichoven, H.A., Amsterdam, 201151
  - Zeylstra, A.S., Arnhem, 201152
  - Zeylstra, H.J., Arnhem, 201153
  - Zeylstra, S., Arnhem, 201154
  - Zeylstra, W.A., Amsterdam, 201155
  - Zeysink, G., Dieren, 201156
  - Zeyst, A.H. van, Arnhem, 201157
  - Zeyst, H. van, Den Haag, 201158
  - Zeyst, P., Dieren [PE10 2668], ---
    Onderdeel van een omslag met meerdere dossiers. Deze omslag is aan te vragen via archiefinventaris 2.09.16.02, inventarisnummer 2365, ten name van Berghuis-Zuur, W.P.
  - Zeyst, P. van, Laag-Soeren, 201159
  - Zgorecki, M.I., Hoensbroek, 200919
  - Zgubisz, G., Heerlen, 201160
  - Zibret, M., Schaesberg, 201161
  - Zick, K., Pottenstein [KLP 661], ---
    Onderdeel van een omslag met meerdere dossiers. Deze omslag is aan te vragen via archiefinventaris 2.09.16.01, inventarisnummer 4519, ten name van Aalst, J.F.R. van
  - Zick, W., Den Haag, 201183
  - Zick, W., Vierhouten, 201184
  - Zick, W., Den Haag [WFG 873], ---
    Onderdeel van een omslag met meerdere dossiers. Deze omslag is aan te vragen via archiefinventaris 2.09.16.04, inventarisnummer 5396, ten name van Fink, A.M.
  - Zickgraf, G. (Harrison), Kaiserslautern [DS 4103], ---
    Onderdeel van een omslag met meerdere dossiers. Deze omslag is aan te vragen via archiefinventaris 2.09.16.13, inventarisnummer 3064, ten name van Severins, A.
  - Zickhardt, K., Utrecht, 201185
  - Zickhardt, K., Ede [WFV 7700-54], ---
    Onderdeel van een omslag met meerdere dossiers. Deze omslag is aan te vragen via archiefinventaris 2.09.16.01, inventarisnummer 6005, ten name van Assink, J.
  - Zickhardt, P., Tilburg, 201186
  - Zickmantel, H., Caracas [WE 5975], ---
    Onderdeel van een omslag met meerdere dossiers. Deze omslag is aan te vragen via archiefinventaris 2.09.16.03, inventarisnummer 6351, ten name van Commerz Bank AG
  - Ziebell, H., 201175
  - Ziech, H.E., Rotterdam, 201176
  - Ziech, K.L.E., Rotterdam, 201177
  - Ziech, K.L.E., Rotterdam [WFR 604], ---
    Onderdeel van een omslag met meerdere dossiers. Deze omslag is aan te vragen via archiefinventaris 2.09.16.02, inventarisnummer 5547, ten name van Bigl, J.
  - Ziech, L., Rotterdam, 201178
  - Zieck, C., Voorburg, 201179
  - Zieck, C.F., Arnhem, 201180
  - Zieck, H.C., Amsterdam, 201181
  - Zieck, H.C., Den Haag, 201182
  - Zieck, L.H., Den Haag, 201201
  - Zieck, W.J.E., Oosterbeek, 201202
  - Zieck, W.J.R., Oegstgeest, 201203
  - Ziecker, J.F.W., Magdeburg [WE 3836], ---
  - Ziedemann, G.P. [PE2 752], ---
    Onderdeel van een omslag met meerdere dossiers. Deze omslag is aan te vragen via archiefinventaris 2.09.16.03, inventarisnummer 2082, ten name van Centrale Vermogens Opsporingsdienst
  - Ziedses des Plantes, Den Haag, 201204
  - Ziedses des Plantes, M.J., Heerlen, 201205
  - Ziedses des Plantes, T.G., Heerlen, 201206
  - Ziegaus, E., Regensburg [PE4 421], ---
    Onderdeel van een omslag met meerdere dossiers. Deze omslag is aan te vragen via archiefinventaris 2.09.16.02, inventarisnummer 2639, ten name van Baas, A.C.M.
  - Ziegel, A.W., Utrecht [WFV 42], ---
    Onderdeel van een omslag met meerdere dossiers. Deze omslag is aan te vragen via archiefinventaris 2.09.16.07, inventarisnummer 5526, ten name van Jeromin, M.M.
  - Ziegel, F., Berlin [WE 4687], ---
    Onderdeel van een omslag met meerdere dossiers. Deze omslag is aan te vragen via archiefinventaris 2.09.16.04, inventarisnummer 6261, ten name van Esser, A.
  - Ziegel, P.E. [PE10 2666], ---
    Onderdeel van een omslag met meerdere dossiers. Deze omslag is aan te vragen via archiefinventaris 2.09.16.06, inventarisnummer 2360, ten name van Hausle-Meulenberg, C.A.
  - Ziegelaar, W.J.B., Leiden, 201187
  - Ziegemeyer, E., Glanerbrug, 201188
  - Ziegemeyer, E.L., Denekamp [WFV 7430], ---
    Onderdeel van een omslag met meerdere dossiers. Deze omslag is aan te vragen via archiefinventaris 2.09.16.02, inventarisnummer 5914, ten name van Bischoff, A.F.
  - Ziegenbein, G., Freiburg, 201191
  - Ziegenfuss, A.E., Valkenburg, 201189
  - Ziegenfuss, K., Rotterdam [WFR 450], ---
    Onderdeel van een omslag met meerdere dossiers. Deze omslag is aan te vragen via archiefinventaris 2.09.16.04, inventarisnummer 5503, ten name van Eggert-Hooge, K.
  - Ziegenfusz, K., Rotterdam, 201192
  - Ziegenhardt, F.C., Den Haag, 201193
  - Ziegenhardt, F.C., Nijmegen [PE43 381], ---
    Onderdeel van een omslag met meerdere dossiers. Deze omslag is aan te vragen via archiefinventaris 2.09.16.02, inventarisnummer 3900, ten name van Boseker, A.W.
  - Zieger, I.E.O., Weesp, 201194
  - Ziegert, H., Geleen, 201195
  - Ziegert, H., Düsseldorf [PE67 3840], ---
    Onderdeel van een omslag met meerdere dossiers. Deze omslag is aan te vragen via archiefinventaris 2.09.16.02, inventarisnummer 4288, ten name van Bohn, R.
  - Ziegfeld, F.F.C., Bremen [WF 1357], ---
    Onderdeel van een omslag met meerdere dossiers. Deze omslag is aan te vragen via archiefinventaris 2.09.16.01, inventarisnummer 6545, ten name van Aberte, C.F.F.
  - Zieghaus, E., Regensburg, 201190
  - Ziegler's & Sohn, (Spiegelfabriken) AG, Wien, 201230
  - Ziegler, A., Bephal [PE2 1705], ---
    Onderdeel van een omslag met meerdere dossiers. Deze omslag is aan te vragen via archiefinventaris 2.09.16.05, inventarisnummer 2114, ten name van Groet, L.D.
  - Ziegler, B., Delft [WFR 524], ---
    Onderdeel van een omslag met meerdere dossiers. Deze omslag is aan te vragen via archiefinventaris 2.09.16.05, inventarisnummer 5506, ten name van Gleesberg, J.C.G.
  - Ziegler, B., Prien am Chiemsee [WE 5784], ---
    Onderdeel van een omslag met meerdere dossiers. Deze omslag is aan te vragen via archiefinventaris 2.09.16.04, inventarisnummer 6334, ten name van Eble, K.
  - Ziegler, C., Ziemetshausen, 201196
  - Ziegler, C., Den Haag, 201197
  - Ziegler, E., Den Haag, 201198
  - Ziegler, F., Dresden [PE67 2094], ---
    Onderdeel van een omslag met meerdere dossiers. Deze omslag is aan te vragen via archiefinventaris 2.09.16.01, inventarisnummer 4193, ten name van Ablas, C.
  - Ziegler, G., Wien, 201199
  - Ziegler, G., Wien [WE 934], ---
    Onderdeel van een omslag met meerdere dossiers. Deze omslag is aan te vragen via archiefinventaris 2.09.16.01, inventarisnummer 5997, ten name van Alkemade, N.
  - Ziegler, J., Überherrn, 201200
  - Ziegler, J., Den Haag, 201207
  - Ziegler, J., Würschweiler, 201215
  - Ziegler, J., Den Haag [PE2 1494], ---
  - Ziegler, J., Den Haag [PE2 3004], ---
    Onderdeel van een omslag met meerdere dossiers. Deze omslag is aan te vragen via archiefinventaris 2.09.16.02, inventarisnummer 2154, ten name van Bein, M.
  - Ziegler, J., Riegelsberg [WE 510], ---
    Onderdeel van een omslag met meerdere dossiers. Deze omslag is aan te vragen via archiefinventaris 2.09.16.08, inventarisnummer 5962, ten name van Kroon, A. de
  - Ziegler, J.H., Oberachem, 201208
  - Ziegler, J.H. [PE2 1677], ---
    Onderdeel van een omslag met meerdere dossiers. Deze omslag is aan te vragen via archiefinventaris 2.09.16.01, inventarisnummer 2112, ten name van Aberscheit
  - Ziegler, J.S., Santiago [WE 2208], ---
    Onderdeel van een omslag met meerdere dossiers. Deze omslag is aan te vragen via archiefinventaris 2.09.16.12, inventarisnummer 6099, ten name van Rambaldo-Wienenberger, M.A.
  - Ziegler, K., Limbricht [PE40 3480], ---
    Onderdeel van een omslag met meerdere dossiers. Deze omslag is aan te vragen via archiefinventaris 2.09.16.06, inventarisnummer 3829, ten name van Hassel-Limpens, M.E.
  - Ziegler, K.G.J., Mosbach, 201209
  - Ziegler, K.G.J., Mosbach [WE 361], ---
    Onderdeel van een omslag met meerdere dossiers. Deze omslag is aan te vragen via archiefinventaris 2.09.16.01, inventarisnummer 5951, ten name van Arp, F.L.
  - Ziegler, K.J.C., Berlin, 201210
  - Ziegler, M., Berlin, 201211
  - Ziegler, M., Beverly Hills [WE 561], ---
    Onderdeel van een omslag met meerdere dossiers. Deze omslag is aan te vragen via archiefinventaris 2.09.16.03, inventarisnummer 5967, ten name van Dorff, A.
  - Ziegler, O., Utrecht, 201212
  - Ziegler, O., Utrecht [PE54 6295], ---
    Onderdeel van een omslag met meerdere dossiers. Deze omslag is aan te vragen via archiefinventaris 2.09.16.01, inventarisnummer 4016, ten name van Abbing, J.F.A.
  - Ziegler, R. [WFV 5568], ---
    Onderdeel van een omslag met meerdere dossiers. Deze omslag is aan te vragen via archiefinventaris 2.09.16.01, inventarisnummer 5810, ten name van Ahrens, F.W.G.
  - Ziegler, T., Obersalbach, 201213
  - Ziegler, V.J. [PE67 1994], ---
    Onderdeel van een omslag met meerdere dossiers. Deze omslag is aan te vragen via archiefinventaris 2.09.16.01, inventarisnummer 4194, ten name van Albergen, L.
  - Ziegler, W., Berlin, 201214
  - Ziegs, R.K., Hamburg [PE67 1288], ---
    Onderdeel van een omslag met meerdere dossiers. Deze omslag is aan te vragen via archiefinventaris 2.09.16.02, inventarisnummer 4161, ten name van Bekke, W.H. ter
  - Ziekemeijer, H., Leusden, 201231
  - Ziekenoppasser, E., Den Haag, 201232
  - Ziekenoppasser, F., Amstelveen, 201236
  - Ziekenoppasser, I., Amsterdam, 201233
  - Ziekenoppasser, M., Amsterdam, 201234
  - Ziekenoppasser, M., Amsterdam [PD1 2189], ---
  - Ziekenoppasser, R., Amsterdam, 201217
  - Ziekenoppasser, R., Amsterdam, 201237
  - Ziekenoppasser, R., Amsterdam [PD1 2188], ---
  - Ziekenoppasser, S., Amsterdam, 201235
  - Ziekenoppasser-Buchheimer, S. [PD2 1240], ---
    Onderdeel van een omslag met meerdere dossiers. Deze omslag is aan te vragen via archiefinventaris 2.09.16.01, inventarisnummer 4735, ten name van Abram, A.
  - Ziekenoppasser-Polak, R., Amsterdam, 201218
  - Ziekhardt, K., Utrecht [PE54 4711], ---
    Onderdeel van een omslag met meerdere dossiers. Deze omslag is aan te vragen via archiefinventaris 2.09.16.01, inventarisnummer 3994, ten name van Arends, J.P.
  - Ziekman, C., Maartensdijk, 201135
  - Ziekman, H., Utrecht, 201216
  - Ziekman, W., Heemstede, 201219
  - Ziekman-Hauer, C., Maartensdijk, 201220
  - Ziel, A., Ossenzijl, 201221
  - Ziel, J.A. van der, Beekbergen, 201222
  - Ziel, J.D. van der, Zwolle, 201223
  - Ziel, J.D. van der, Zwolle [PE65 1204], ---
  - Ziel, T., Ossenzijl [PD65 266], ---
  - Zieleman, G.A., Rotterdam, 201224
  - Zielemans, M.H.J., Heerlen, 201226
  - Zielemans, W.J.H., Heerlen [PD40 426], ---
    Onderdeel van een omslag met meerdere dossiers. Deze omslag is aan te vragen via archiefinventaris 2.09.16.04, inventarisnummer 5085, ten name van Engels, P.J.
  - Zielinski, A., Bydgoszcz, 201227
  - Zielinski, F., Kassel [WE 7737], ---
    Onderdeel van een omslag met meerdere dossiers. Deze omslag is aan te vragen via archiefinventaris 2.09.16.01, inventarisnummer 6449, ten name van Ackers, F.W.
  - Zielinski, H.F., Hoensbroek, 201225
  - Zielinski, K., Kerkrade, 201228
  - Zielinski, M., Amsterdam, 201229
  - Zielinski, W., Hoensbroek, 201238
  - Zielke, E., Barranquilla, 201239
  - Ziellemans, M.H.J., Heerlen, 201241
  - Zielman, H., Staphorst, 201242
  - Zielman, H., Enschede, 201244
  - Zielman, J., Blokker, 201240
  - Zielman, J., Blokker [PE4 317], ---
    Onderdeel van een omslag met meerdere dossiers. Deze omslag is aan te vragen via archiefinventaris 2.09.16.02, inventarisnummer 2637, ten name van Berkhout, J.A.
  - Zielman, J.H., Zwolle, 201245
  - Zielstra, H., Breda, 201246
  - Zielstra-Ludwig, W.A.E., Den Haag, 201247
  - Zielstra-Ludwig, W.A.E., Den Haag [WFG 1774], ---
    Onderdeel van een omslag met meerdere dossiers. Deze omslag is aan te vragen via archiefinventaris 2.09.16.06, inventarisnummer 5428, ten name van Haasdijk-Ganz, F.
  - Zieltjens, C., Hilversum [PE36 672], ---
  - Zieltjens, G., Hilversum, 201250
  - Zieltjens, J.A., Bussum, 201251
  - Zieltjens, J.H., Bussum [PE36 3651], ---
    Onderdeel van een omslag met meerdere dossiers. Deze omslag is aan te vragen via archiefinventaris 2.09.16.02, inventarisnummer 3686, ten name van Bos-van der Vliet, G.
  - Zieltjens-Meier, E.H., Hilversum, 201249
  - Zieltjes, A., Hilversum, 201248
  - Ziemann, G.W.H., Groningen [WFV 4230], ---
    Onderdeel van een omslag met meerdere dossiers. Deze omslag is aan te vragen via archiefinventaris 2.09.16.03, inventarisnummer 5742, ten name van David, R.A.
  - Ziemann, J.L.R., Amsterdam, 201252
  - Ziemons, H.J., Vicht [WE 1876], ---
    Onderdeel van een omslag met meerdere dossiers. Deze omslag is aan te vragen via archiefinventaris 2.09.16.06, inventarisnummer 6063, ten name van Hanisch, A.
  - Ziemssen, G.G.H., Berlin [WE 3590], ---
  - Zienen, T. van, Rotterdam, 201253
  - Zienterra, Den Haag, 201254
  - Zierath, L. Fa. [PE67 2315], ---
    Onderdeel van een omslag met meerdere dossiers. Deze omslag is aan te vragen via archiefinventaris 2.09.16.01, inventarisnummer 4208, ten name van Aubel, van Gebr.
  - Zierden, F.R., Amsterdam, 201255
  - Ziere, C., Zoetermeer, 201256
  - Zieren, G., Den Haag, 201257
  - Zieren, G., Den Haag [PD2 619], ---
    Onderdeel van een omslag met meerdere dossiers. Deze omslag is aan te vragen via archiefinventaris 2.09.16.02, inventarisnummer 4716, ten name van Beek, J.A.
  - Zieren, J.L., Haarlem, 201258
  - Zierer, O., Geiselhöring [WE 8166], ---
    Onderdeel van een omslag met meerdere dossiers. Deze omslag is aan te vragen via archiefinventaris 2.09.16.01, inventarisnummer 6465, ten name van Aktiengesellschaft der Osterreichischen Fezfabriken
  - Zierikzee, Den Haag [PE68 33], ---
    Onderdeel van een omslag met meerdere dossiers. Deze omslag is aan te vragen via archiefinventaris 2.09.16.02, inventarisnummer 4426, ten name van Burg, F.H. van der
  - Ziering-Leyba, M.B., Hamburg [PE1 3409], ---
    Onderdeel van een omslag met meerdere dossiers. Deze omslag is aan te vragen via archiefinventaris 2.09.16.02, inventarisnummer 3308, ten name van Bartels, H.J.L.
  - Zierleijn, A.J. Fa., Amersfoort, 201259
  - Zierlein, A.J. (I), Amersfoort [Vertegenwoordiging Arnhem, Amersfoort, Utrecht en Bureau Den Haag], ---
    Onderdeel van een omslag met meerdere dossiers. Deze omslag is aan te vragen via archiefinventaris 2.09.16.01, inventarisnummer 27892, ten name van Ambouw, Firma (I)
    Dit dossier betreft ook: Ambouw, Firma (I); Ambouw, Firma (I); Zierlein, H. (I); Zierlein, firma H. en A. (I)
  - Zierlein, A.J. (II), Amersfoort [Vertegenwoordiging Arnhem, Amersfoort, Utrecht en Bureau Den Haag], ---
    Onderdeel van een omslag met meerdere dossiers. Deze omslag is aan te vragen via archiefinventaris 2.09.16.01, inventarisnummer 27893, ten name van Ambouw, Firma (II)
    Dit dossier betreft ook: Ambouw, Firma (II); Ambouw, Firma (II); Zierlein, H. (II); Zierlein, firma H. en A. (II)
  - Zierlein, firma H. en A. (I), Amersfoort [Vertegenwoordiging Arnhem, Amersfoort, Utrecht en Bureau Den Haag], ---
    Dit dossier betreft ook: Ambouw, Firma (I); Ambouw, Firma (I); Zierlein, A.J. (I); Zierlein, H. (I)
  - Zierlein, firma H. en A. (II), Amersfoort [Vertegenwoordiging Arnhem, Amersfoort, Utrecht en Bureau Den Haag], ---
    Dit dossier betreft ook: Ambouw, Firma (II); Ambouw, Firma (II); Zierlein, A.J. (II); Zierlein, H. (II)
  - Zierlein, H. (I), Amersfoort [Vertegenwoordiging Arnhem, Amersfoort, Utrecht en Bureau Den Haag], ---
    Dit dossier betreft ook: Ambouw, Firma (I); Ambouw, Firma (I); Zierlein, A.J. (I); Zierlein, firma H. en A. (I)
  - Zierlein, H. (II), Amersfoort [Vertegenwoordiging Arnhem, Amersfoort, Utrecht en Bureau Den Haag], ---
    Dit dossier betreft ook: Ambouw, Firma (II); Ambouw, Firma (II); Zierlein, A.J. (II); Zierlein, firma H. en A. (II)
  - Ziermann, J., Amsterdam [DS 4976], ---
    Onderdeel van een omslag met meerdere dossiers. Deze omslag is aan te vragen via archiefinventaris 2.09.16.01, inventarisnummer 3146, ten name van Allan & Co.'s, (Koninklijke Nederlandsche Fabrieken van Meubelen en Spoorwegmaterieel) NV
  - Ziervogel, K.H.P., Amsterdam, 201260
  - Ziese, M.F.O., Amsterdam, 201261
  - Ziese, O., Hamburg, 201262
  - Ziesing, R., Mauken [WE 8815], ---
    Onderdeel van een omslag met meerdere dossiers. Deze omslag is aan te vragen via archiefinventaris 2.09.16.01, inventarisnummer 6506, ten name van Aluminium Werke GmbH
  - Zietlow, J., Utrecht, 201263
  - Zietse, J.B., Rotterdam, 201269
  - Zietse, L.J., Vlissingen, 201264
  - Zieverink, H.W., Haaksbergen, 201265
  - Zieverink, H.W., Haaksbergen [PD23 195], ---
    Onderdeel van een omslag met meerdere dossiers. Deze omslag is aan te vragen via archiefinventaris 2.09.16.01, inventarisnummer 4942, ten name van Adam, E.W.
  - Zieverink, H.W., Haaksbergen [WFV 6497], ---
    Onderdeel van een omslag met meerdere dossiers. Deze omslag is aan te vragen via archiefinventaris 2.09.16.01, inventarisnummer 5862, ten name van Anders-de Bel, E.
  - Ziff, B., Giffnock [PE67 2744], ---
    Onderdeel van een omslag met meerdere dossiers. Deze omslag is aan te vragen via archiefinventaris 2.09.16.02, inventarisnummer 4228, ten name van Bergh & Zoon, F.P. van den Fa.
  - Ziffels, J., Dalheim-Rvdgen, 201266
  - Zifkamp, J., Hillegom, 201267
  - Zifkamp, J., Hillegom [PE39 898], ---
  - Zigeler, J., Bloemendaal [DN 783], ---
    Onderdeel van een omslag met meerdere dossiers. Deze omslag is aan te vragen via archiefinventaris 2.09.16.01, inventarisnummer 2024, ten name van Alkmaar, gemeente
    Dit dossier betreft ook: Bloemendaal, gemeente
  - Zigeler, J.W., Overveen, 201268
  - Zigenhorn, H.F., Maastricht, 201270
  - Zijbell, A.A.P., Hoensbroek, 203192
  - Zijde, (Katoen Mij.) NV, Enschede, 203206
  - Zijde, A. van de, Oud Alblas, 203193
  - Zijde, C. van de, Oud-Beijerland, 203194
  - Zijde, C. van der, Oud-Beijerland [PD46 99], ---
    Onderdeel van een omslag met meerdere dossiers. Deze omslag is aan te vragen via archiefinventaris 2.09.16.02, inventarisnummer 5171, ten name van Bellen, C.
  - Zijdeman, C., Rotterdam, 203174
  - Zijdeman, C., Rotterdam [PE3 545], ---
    Onderdeel van een omslag met meerdere dossiers. Deze omslag is aan te vragen via archiefinventaris 2.09.16.03, inventarisnummer 2216, ten name van Dupont, P.A.
  - Zijden, A. van der, Oud-Alblas [PE18 201], ---
    Onderdeel van een omslag met meerdere dossiers. Deze omslag is aan te vragen via archiefinventaris 2.09.16.02, inventarisnummer 2503, ten name van Baarsma
  - Zijden, A.J. van der, Amsterdam, 203210